【裁判字號】    92,上訴,153
【裁判日期】    920410
【裁判案由】    廢棄物清理法
【裁判全文】
臺灣高等法院臺中分院刑事判決                    九十二年度上訴字第一五三號
    上  訴  人
    即  被  告  甲○○
    選任辯護人  陳慶祥
右上訴人因廢棄物清理法案件，不服台灣台中地方法院九十一年度訴字第二六四三號
，中華民國九十一年十二月十三日第一審判決（起訴案號：台灣台中地方法院檢察署
九十一年度偵字第二０五０七號），提起上訴，本院判決如左：
    主    文
上訴駁回。
甲○○緩刑參年。
    事    實
一、甲○○曾因業務過失致死案件，經臺灣苗栗地方法院以九十一年度交訴字第八三
    號判決判處拘役五十九日確定；其與陳炳丁（經原審判決後未據上訴）均明知從
    事廢棄物清除、處理業務者，應向直轄市、縣（市）主管機關或中央主管機關委
    託之機關申請核發公民營廢棄物清除處理機構許可文件後，始得受託清除、處理
    廢棄物業務，且彼二人均未依法領有廢棄物處理之許可證或核備文件，詎甲○○
    於九十一年十月二十日九時許，駕駛其所有而以長龍運輸有限公司名義登記為車
    主之車牌號碼五Ｋ─三四一號靠行營業大貨車，行經臺中市舊四張黎國民小學時
    ，受一不詳姓名之成年人委託，代為載運該國小重建教室所拆除之水泥塊、磚塊
    、鋼筋、木板、電線等建築廢棄物，言明每載運一車之代價為新台幣（以下同）
    一千元，甲○○正好空車路過，為貪圖多賺取少許之工資，即以其所駕駛之營業
    大貨車裝載前揭建築廢棄物，載往陳森川所有坐落臺中市○○區○○段一七０五
    地號（起訴書誤載為七０五地號）土地傾倒，共同基於犯意聯絡之陳炳丁則駕駛
    江來福所有之挖土機，負責將傾倒在該處之廢棄物加以剷平、堆置，與甲○○均
    未向主管機關申請許可即共同從事廢棄物清除、處理之業務，（陳森川未經主管
    機關許可，提供土地堆置廢棄物部分，經原審判決後亦未據上訴而確定在案），
    同日上午十時二十分許，甲○○正在將其載到該處之建築廢棄物進行傾倒，並由
    陳炳丁以挖土機加以剷平時，為內政部警政署環保警察隊第二中隊當場查獲。
二、案經臺中市警察局第五分局報請臺灣臺中地方法院檢察署檢察官偵查起訴。
    理    由
一、右揭事實，業據上訴人即被告甲○○、及共同被告陳炳丁、陳森川分別於警訊、
    偵查、及原審審理中坦白不諱，彼三人所為自白互核相符，此外並有照片、臺中
    市環境保護局環境稽查工作紀錄、土地所有權狀等影本附卷可稽（偵查卷第十四
    至十七頁、第十八頁、第二十頁），事證明確，被告犯行，堪以認定。
二、按「廢棄物清理法所稱廢棄物，分下列二種：一、一般廢棄物：由家戶或其他非
    事業所產生之垃圾、糞尿、動物屍體等足以污染環境衛生之固體或液體廢棄物；
    二、事業廢棄物：（一）有害事業廢棄物：由事業所產生具有毒性、危險性，其
    濃度或數量足以影響人體健康或污染環境之廢棄物；（二）一般事業廢棄物：由
    事業所產生有害事業廢棄物以外之廢棄物。」「從事廢棄物清除、處理業務者，
    應向直轄市、縣（市）主管機關或中央主管機關委託之機關申請核發公民營廢棄
    物清除處理機構許可文件後，始得受託清除、處理廢棄物業務。」廢棄物清理法
    第二條第一項、第四十一條第一項前段分別定有明文。被告甲○○明知未依廢棄
    物清理法規定領有廢棄物清除、處理許可文件，不得從事廢棄物清除、處理業務
    ，而從事廢棄物清除、處理，所為係違反廢棄物清理法第四十一條第一項之規定
    ，應依同法第四十六條第一項第四款之規定處罰；被告甲○○與陳炳丁間，彼此
    有犯意聯絡及行為分擔，均為共同正犯。公訴意旨謂被告甲○○與陳炳丁係共同
    基於概括犯意，未依法領有廢棄物處理之許可文件，於九十一年十月二十日九時
    許開始，由甲○○駕駛前揭５Ｋ─３４１號大貨車，載運四張黎國小教室重建所
    拆除之建築廢棄物至上開陳森川所提供之土地傾倒，由陳炳丁駕駛挖土機負責予
    以剷平，於同日十時二十分許，當場為警查獲，對被告甲○○應論以連續犯云云
    ，惟訊據被告甲○○堅稱其總共只載運一車，衡酌自九十一年十月二十日九時許
    至同日十時二十分許，前後不過一小時又二十分鐘，被告甲○○所供其總共只載
    運一車等情，尚非不堪採信，公訴人復未敘明被告甲○○於該短短一小時又二十
    分鐘之時間內究連續載運幾車，謂本件對被告應論以連續犯，顯有未洽。
三、原審適用廢棄物清理法第四十六條第一項第四款，刑法第十一條前段、第二十八
    條，並審酌被告甲○○因於案發當日適駕駛空車路過四張黎國小，為圖多賺取少
    許工資，而從事本件廢棄物之清除、處理，及其犯罪之手段、所生之危害、犯罪
    後坦承不諱，態度良好等一切情狀，予以量處有期徒刑一年二月，認事用法，並
    無不合，量刑亦稱妥適，被告上訴意旨略以原審量刑過重云云，指摘原判決不當
    ，非有理由，應予駁回。
四、查被告甲○○於犯本案之前，雖曾因過失致死案件，經臺灣苖栗地方法院以九
    十一年度交訴字第八三號刑事判決判處拘役五十九日，於九十二年三月十七日確
    定在案，此外尚未曾受有期徒刑以上刑之宣告，有臺灣苖栗地方法院九十一年度
    交交訴字第八三號刑事判決、臺灣苖栗地方法院九十二年三月二十四日苗院月刑
    壬九一交訴八三字第０六七七六號函、臺灣高等法院被告全國前案紀錄表附卷可
    稽（本院卷第一、二頁、第三十、三十一頁、第四十八頁），其因駕駛空車路過
    他人之工地，為圖多賺取少許工資，而違法載運建築廢棄物，從事廢棄物清除、
    處理之業務，僅載運一車即被查獲，經此罪刑之宣告後，當知警惕，諒無再犯之
    虞，本院認其所受之宣告刑，以暫不執行為適當，爰併予宣告緩刑三年，以勵自
    新。
五、據上論斷，應依刑事訴訟法第三百六十八條，刑法第七十四條第一款，判決如主
    文。
本案經檢察官乙○○到庭執行職務。
中      華      民      國      九十二      年      四      月    十    日
                                    臺灣高等法院臺中分院刑事第十庭
                                          審判長法  官  林  照  明
                                                法  官  王      銘
                                                法  官  蔡  名  曜
右正本證明與原本無異。
如不服本判決應於收受送達後十日內向本院提出上訴書狀，其未敘述上訴之理由者並
得於提起上訴後十日內向本院補提理由書（均須按他造當事人之人數附繕本）。
                                                書記官    錫  彬
中      華      民      國      九十二   年       四      月    十五    日
                                                                        Ｉ


司法院資訊處製作；財團法人民間司法改革基金會備份。
